【裁判字號】    95,訴,905
【裁判日期】    951220
【裁判案由】    竊盜等
【裁判全文】
臺灣基隆地方法院刑事判決               95年度訴字第905號
公  訴  人  臺灣基隆地方法院檢察署檢察官
被      告  甲○○
                    （
上列被告因竊盜等案件，經檢察官提起公訴（95年度偵字第5016
號），被告就被訴事實為有罪之陳述，本院合議庭裁定由受命法
官獨任進行審判，經改依簡式審判程序審理後判決如下︰
    主  文
甲○○踰越安全設備、於夜間侵入住宅竊盜，累犯，處有期徒刑
柒月；又於夜間侵入住宅竊盜，累犯，處有期徒刑柒月；又行使
偽造私文書，足以生損害於他人，累犯，處有期徒刑肆月，「佶
林美容分店」信用卡消費簽帳單上偽造之「丙○○」署名壹枚，
沒收之；又行使偽造私文書，足以生損害於他人，累犯，處有期
徒刑肆月，「金華美容坊」信用卡消費簽帳單上偽造之「丙○○
」署名壹枚，沒收之；又意圖為自己不法之所有，以詐術得財產
上不法之利益，累犯，處有期徒刑月；又意圖為自己不法之所
有，以詐術得財產上不法之利益，累犯，處有期徒刑月。應執
行有期徒刑壹年拾月，「佶林美容分店」及「金華美容坊」之信
用卡消費簽帳單上偽造之「丙○○」署名計貳枚，均沒收之。
    事  實
一、甲○○前因違反毒品危害防制條例案件，經本院於民國90年
    10月4 日以90年度基簡字第604 號判決，判處有期徒刑5 月
    確定。又因竊盜案件，經本院於91年2 月8 日以90年度訴字
    第756 號判決，判處有期徒刑1 年確定。上開2 案件嗣經本
    院於91年8 月13日以91年度聲字第399 號裁定，合併應執行
    有期徒刑1 年4 月確定，而於92年9 月7 日執行完畢。再因
    竊盜案件，經本院於93年10月18日以93年度訴字第323 號判
    決，判處有期徒刑8 月確定，於94年8 月24日執行完畢。復
    因竊盜案件，經本院於95年9 月21日以95年度基簡字第884
    號判決，判處有期徒刑3 月確定（尚未執行）。
二、甲○○不知悔改，復基於意圖為自己不法所有之竊盜犯意，
    先後為下列之竊盜犯行：
  (一)95年8 月19日凌晨1 、2 時許之夜間，自丙○○位於基隆市
    信義區○○○路2-46號7 樓住宅後方工地，踰越上開丙○○
    住宅窗戶之安全設備，侵入丙○○住宅內，徒手竊取丙○○
    所有置放於客廳桌上之行動電話1 支、皮夾1 只（內有丙○○身分證、健保卡、駕照、信用卡3 張、提款卡3 張及現金
    約新台幣【下同】800 元），及丙○○之妻所有置放於大門
    入口處旁小桌上之皮包1 只（內有周妻身分證、健保卡、駕
    照、信用卡、金融卡及PDA1台），得手後取出皮夾及皮包內
    證件及現金等財物後，將皮包、皮夾分別丟棄於上址5 樓及
    1 樓樓梯間，並將行動電話及PDA ，各以1,000 餘元之價格
    ，出售給在基隆廟口夜市擺攤不知情之某攤販，得款悉數供
    己花用完畢。
  (二)95年11月6 日凌晨零時30分許之夜間，騎乘其所有之RA5-39
    3 號機車至基隆市中山區○○○路107 巷10號公寓式住宅前
    時，見該處公寓1 樓大門敞開，認有機可乘，乃推門侵入屬
    住宅一部份之該公寓1 樓樓梯間，先以徒手方式，竊取住戶
    乙○○所使用而暫停放於1 樓樓梯間之RA5-653 號機車座墊
    下置物箱內之屬乙○○所有之雨衣1 件，旋即上樓至同址10
    -1號2 樓樓梯間，在置放於該處樓梯間之乙○○住家鞋櫃內
    ，接續竊取乙○○所有之該址大門鑰匙1 把，得手後，將雨
    衣及鑰匙置放於前述RA5-393 號機車置物箱內。嗣同日零時
    45分許，該公寓3 樓住戶連姵淳見甲○○在3 樓樓梯間徘徊
    ，形跡可疑，經詢問甲○○欲找何住戶，甲○○竟謊稱欲找
    2 樓住戶，然因1 、2 樓住戶乙○○恰係連姵淳親戚，連姵
    淳因認有異而報警處理，經警當場在甲○○前述RA5-393 號
    機車置物箱內，查獲乙○○所有之上開雨衣1 件、鑰匙1 把
    （業經乙○○領回）及丙○○之身分證、健保卡、駕照各1
    張（業經丙○○領回），而悉上情。
三、甲○○另基於行使偽造私文書及詐欺得利之犯意，於竊得上
    開丙○○之中國信託商業銀行信用卡（卡號：000000000000
    0000），先於95年8 月19日凌晨某時，前往位於基隆市○○
    區○○路56之3 號4 樓「佶林美容分店」之特約商店，假冒
    丙○○名義消費，致「佶林美容分店」服務人員陷於錯誤，
    提供甲○○價值2,400 元之按摩服務利益，甲○○並於同日
    凌晨3 時10分許持上開信用卡結帳之際，將上開信用卡交予
    「佶林美容分店」服務人員，並在信用卡消費簽帳單上偽造
    「丙○○」之署名1 枚，用以表示真正持卡人丙○○確認交
    易標的、金額及向「佶林美容分店」刷卡消費之意思，而偽
    造信用卡簽帳單之私文書，並將偽造完成之信用卡簽帳單交
    付該美容分店之服務人員而行使之。再於同日凌晨某時許，
    前往中正區○○路87號1 樓「金華美容坊」之特約商店，以
    同前假冒丙○○名義消費之方式，致「金華美容坊」之服務
    人員陷於錯誤，提供價值3,700 元之按摩服務利益，其復於
    同日凌晨4 時39分許持該信用卡結帳之際，將上開信用卡交
    予「金華美容坊」之服務人員，並以同前方式，在信用卡簽
    帳單上偽造丙○○之署名1 枚，而偽造信用卡簽帳單之私文
    書並行使之，足生損害於丙○○、中國信託商業銀行、「佶
    林美容分店」及「金華美容坊」。
四、案經基隆市警察局第四分局移送臺灣基隆地方法院檢察署檢
    察官偵查後起訴。
    理  由
壹、程序事項：
    查本件被告甲○○所犯者非為死刑、無期徒刑、最輕本刑為
    3 年以上有期徒刑之罪或高等法院管轄第一審案件，其於準
    備程序進行中，先就被訴事實為有罪之陳述，經告知其簡式
    審判程序之旨，並聽取公訴人、被告之意見後，本院業已依
    刑事訴訟法第273 條之1 第1 項之規定，裁定由受命法官獨
    任以簡式審判程序進行本案之審理。
貳、實體事項：
一、上開事實，業據被告於檢察官偵查中及本院審理時坦承在卷
    ，核與證人即被害人丙○○及乙○○、證人連姵淳等於警詢
    及檢察官所證情節大致相符，復有證人丙○○及乙○○領回
    遭竊物品之贓物認領保管單計2 紙、失竊現場及被告騎乘機
    車照片6 張、贓物照片4 張、基隆市警察局第四分局95年11
    月16日函覆之中國信託商業銀行消費明細暨收費收執表及冒
    用名細各1 份、被告偽造證人丙○○名義刷卡消費之信用卡
    簽帳單影本2 紙在卷可稽，被告之自白核與事實相符，可以
    採信。綜上證據，被告之犯行洵堪認定，應依法論科。
二、論罪科刑：
  (一)按刑法第321 條第1 項第1 款之夜間侵入住宅竊盜罪，其所
    謂「住宅」，乃指人類日常居住之場所而言，公寓亦屬之。
    至公寓樓下之「樓梯間」，雖僅供各住戶出入通行，然就公
    寓之整體而言，該樓梯間為該公寓之一部分，而與該公寓有
    密切不可分之關係，故於夜間侵入公寓樓下之樓梯間竊盜，
    難謂無同時妨害居住安全之情形，自應成立刑法第321 條第
    1 項第1 款於夜間侵入住宅竊盜罪（最高法院76年度台上字
    第2972號判例意旨參照）。次按窗戶依社會通常觀念足以防
    盜，自屬刑法第321 條第1 項第2 款所謂之安全設備。是核
    被告如事實欄二、(一)所示之行為，係犯刑法第321 條第1 項
    第1 款、第2 款之踰越安全設備、於夜間侵入住宅竊盜罪；
    如事實二、(二)所示之行為，係犯刑法第321 條第1 項第1 款
    之於夜間侵入住宅竊盜罪。又按文書為表現足以證明法律上
    權利義務或事實，或足以產生法律上權利關係或事實之意思
    表示；一般持信用卡交易時，特約商店人員交付予持卡人簽
    名之簽帳單係1 式2 聯（刷卡機刷卡方式）或1 式3 聯（手
    動刷卡方式），經持卡人簽名後，由持卡人提出交付予特約
    商店人員，表明持卡人同意依照信用卡使用約定，應按所示
    之全部金額付款之意，是該等簽帳單係屬刑法第210 條之私
    文書（最高法院91年度台上字第4531號判決意旨參照），從
    而，被告如事實欄三、(一)(二)所示，假冒證人丙○○名義，持
    竊得之信用卡前往「佶林美容分店」、「金華美容坊」等特
    約商店消費，使上開特約商店之服務人員誤以為係丙○○本
    人前來消費，而提供按摩之具有財產價值之利益，被告並進
    而在信用卡消費簽帳單上偽簽證人丙○○姓名之行為，核均
    係犯刑法第216 條、第210 條之行使偽造私文書罪及同法第
    339 條第2 項之詐欺得利罪。
  (二)被告如事實欄二、(二)所示先後竊取證人乙○○所有之雨衣及
    鑰匙1 把，時、地密接，且侵害同一之法益，各行為獨立性
    薄弱，依一般社會健全觀念，在時間差距上，難以強行分離
    開，在刑法評價上，應視為數個舉動之接續施行，而為接續
    犯。
  (三)被告於信用卡消費簽帳單上偽造證人丙○○之署押，係偽造
    信用卡消費簽帳單私文書之階段行為，又其偽造私文書之低
    度行為，應為其行使偽造私文書之高度行為所吸收，均不另
    論罪。
  (四)被告上開先後所犯1 次之刑法第321 條第1 項第1 款、第2
    款之踰越安全設備、於夜間侵入住宅竊盜罪、1 次之同法第
    321 條第1 項第1 款之於夜間侵入住宅竊盜罪、2 次之同法
    第216 條、第210 條之行使偽造私文書罪及2 次之同法第33
    9 條第2 項之詐欺得利罪，犯意各別，行為不同，應予分論
    併罰。
  (五)被告前曾受如事實欄一所示有期徒刑之執行完畢，有臺灣高
    等法院被告前案紀錄表在卷可稽，其於有期徒刑執行完畢後
    5 年以內，故意再犯本件有期徒刑以上之罪，為累犯，是其
    所犯上開各罪，均應依法加重其刑。
  (六)爰審酌被告年輕力壯，不思以己力賺取財物，一再侵入他人
    住宅竊取財物，且持竊得之信用卡，偽以他人名義消費，其
    行為已嚴重破壞社會秩序，暨其犯後坦承犯行等一切情狀，
    分別量處如主文所示之刑，併定其應執行之刑。
  (七)檢察官雖認被告有多次竊盜前科，復一再以於夜間侵入住宅
    竊盜之方式，竊取他人之財物，因認被告顯有犯罪之習慣，
    而建請依竊盜犯贓物犯保安處分條例第2 條、第3 條規定，
    諭令被告入勞動場所強制工作。惟按保安處分係針對受處分
    人將來之危險性所為之處置，以達教化、治療之目的，為刑
    罰之補充制度。我國現行刑法採刑罰與保安處分雙軌制，係
    在維持行為責任之刑罰原則下，為協助行為人再社會化之功
    能，以及改善行為人潛在之危險性格，期能達成根治犯罪原
    因、預防犯罪之特別目的。是保安處分中之強制工作，旨在
    對嚴重職業性犯罪及欠缺正確工作觀念或無正常工作因而犯
    罪者，強制其從事勞動，學習一技之長及正確之謀生觀念，
    使其日後重返社會，能適應社會生活（最高法院91年度台上
    字第4625號判決意旨參照）。查被告於本院審理時供稱，前
    從事鋁門窗工作，嗣於95年2 月至5 月轉行從事保全業，後
    來因與老闆發生爭執而辭職，之後斷斷續續打零工，其係因
    工作不固定，缺錢花用，始萌竊取他人財物之犯意，足見被
    告並非惰於工作，揆諸上開說明，本院因認宣告如主文所示
    之刑，已足認與被告犯行之處罰相當，要無另宣告強制工作
    以預防矯治其社會危險性之必要，是檢察官聲請諭知強制工
    作部分，尚無必要，併此敘明。
  (八)又「佶林美容分店」及「金華美容坊」之信用卡消費簽帳單
    上偽造之「丙○○」署名計2 枚，不問屬於被告與否，均應
    依刑法第219 條之規定宣告沒收之。
據上論斷，應依刑事訴訟法第273 條之1 第1 項、第299 條第1
項前段，刑法第216 條、第210 條、第321 條第1 項第1 款、第
2 款、第339 條第2 項、第47條第1 項、第51條第5 款、第219
條，刑法施行法第1 條之1 ，判決如主文。
本案經檢察官丁○○到庭執行職務。
中    華    民    國    95    年    12    月    20    日
                  刑事第二庭  法  官      劉桂金
以上正本證明與原本無異。
對於本件判決如有不服，應於收受送達後10日內，向本院提出上
訴書狀，上訴於臺灣高等法院，並按他造當事人之人數附具繕本
。
中    華    民    國    95    年    12    月    20    日
                              書記官      鄧順生
附錄論罪法條：
刑法第210條
偽造、變造私文書，足以生損害於公眾或他人者，處 5 年以下有
期徒刑。
刑法第216條
行使第 210 條至第 215 條之文書者，依偽造、變造文書或登載
不實事項或使登載不實事項之規定處斷。
刑法
刑法第321條第1項第1款、第2款
犯竊盜罪而有左列情形之一者，處 6 月以上、 5 年以下有期徒
刑：
一  於夜間侵入住宅或有人居住之建築物、船艦或隱匿其內而犯
之者。
二  毀越門扇、牆垣或其他安全設備而犯之者。
刑法第339條第1項、第2項
意圖為自己或第三人不法之所有，以詐術使人將本人或第三人之
物交付者，處5 年以下有期徒刑、拘役或科或併科1 千元以下罰
金。
以前項方法得財產上不法之利益或使第三人得之者，亦同。


司法院資訊處製作；財團法人民間司法改革基金會備份。
